臺灣嘉義地方法院刑事判決
                                      109年度訴字第488號
公  訴  人  臺灣嘉義地方檢察署檢察官
被      告  蔡維軒




指定辯護人  黃俊仁律師
上列被告因違反毒品危害防制條例等案件，經檢察官提起公訴（
109年度偵字第2556、3985、4168、5427號），本院判決如下：
    主    文
丙○○犯附表「主文」欄所示之罪，均累犯，各處附表「主文」欄
所示之刑（含主刑與沒收）。附表編號１至８、１０至１２、１４、１５之
主刑應執行有期徒刑拾年陸月。
其餘被訴部分（即起訴書附表編號部分）無罪。
    犯罪事實
一、丙○○明知甲基安非他命為毒品危害防制條例第2條第2項第2
    款所稱之第二級毒品，且經衛生福利部明令公告列為禁藥管
    理，屬藥事法第22條第1項所稱之禁藥，不得非法販賣、轉
    讓，竟意圖營利，基於販賣第二級毒品之犯意，分別以附表
    編號1至8、10至11、14至15所示方式販賣第二級毒品；另與
    綽號「阿猴」之黃正坤（另由臺灣嘉義地方檢察署檢察官另
    案偵查起訴）均意圖營利，基於販賣第二級毒品之犯意聯絡
    ，以附表編號12所示方式販賣第二級毒品；另基於轉讓禁藥
    之犯意，以附表編號9所示之方式轉讓禁藥甲基安非他命。
    又意圖為自己不法所有，基於竊盜之犯意，以附表編號13所
    示之方式為竊盜行為。嗣經警對丙○○所持用0000000000號行
    動電話門號實施通訊監察循線追查而查獲附表編號1至12、1
    4至15之犯行，另因甲○○發現其機車遺失報警處理，經警循
    線追查而查獲附表編號13之犯行。
二、案經臺南市政府警察局移送，及甲○○訴由嘉義縣警察局布袋
    分局報告臺灣嘉義地方檢察署檢察官偵查起訴。
    理    由
甲、有罪部分：
壹、證據能力：
    被告丙○○與其辯護人對於下列引用之證據，均同意有證據能
    力而得作為判斷之依據（見本院卷二第78至86頁），且查：
    被告就本案被訴犯行所為之自白，並未主張有遭受強暴、脅
    迫等不正方法取供，並無事證足認上開自白係被告遭受施以
    任何不正方法所取得，倘經與本案其他事證互佐而得認為與
    事實相符，得為證據；其他被告以外之人於審判外之供述，
    雖均屬傳聞證據，惟均經當事人、辯護人於本院準備程序同
    意有證據能力，且於審判期日中亦未予爭執，復經本院審酌
    上開證據資料製作時之情況，尚無違法不當及證明力明顯過
    低之瑕疵，以之作為證據應屬適當，爰依刑事訴訟法第159
    條之5規定，認前揭證據資料亦有證據能力；另本案供述證
    據以外之物證，與本案犯罪事實具有甚高關聯性，又查無事
    證足認係實施刑事訴訟程序之公務員違背法定程序而取得之
    證據，且無依法應予排除之情事，是得作為證據。
貳、實體認定：
一、上開犯罪事實，迭經被告於警詢、偵訊、法院羈押訊問、本
    院訊問、準備程序與審理中均自白不諱（見南市警刑大偵三
    字第1090232928號卷第12、13、18至24頁；南市警刑大偵三
    字第1090211486號卷第24至28頁；嘉布警偵字第1090004512
    號卷第2至3頁；109年度偵字第2556號卷二第175至177、252
    頁；聲羈卷第14至16頁；本院卷一第234至235頁；本院卷二
    第78、332、343至345頁），並有下列事證足資補強：
  ㈠附表編號1之犯罪事實，並有證人乙○○之證述可佐（見南市警
    刑大偵三字第1090232928號卷第328至331頁；109年度偵字
    第2556號卷一第318頁）且有通訊監察譯文可參（見南市警
    刑大偵三字第1090232928號卷第345至346頁）與被告所持用
    門號0000000000號行動電話扣案可憑。
  ㈡附表編號2之犯罪事實，並有證人楊嘉龍之證述可佐（見南市
    警刑大偵三字第1090232928號卷第242至244頁；109年度偵
    字第2556號卷一第128頁），且有通訊監察譯文可參（見南
    市警刑大偵三字第1090232928號卷第257至258頁）與被告所
    持用門號0000000000號行動電話扣案可憑。
  ㈢附表編號3之犯罪事實，有證人黃世忠之證述可佐（見南市警
    刑大偵三字第1090232928號卷第77至80頁；109年度偵字第2
    556號卷二第168頁），且有通訊監察譯文可參（見南市警刑
    大偵三字第1090232928號卷第91至92頁）與被告所持用門號
    0000000000號行動電話扣案可憑。
  ㈣附表編號4之犯罪事實，並有證人黃世忠之證述可佐（見南市
    警刑大偵三字第1090232928號卷第80至82頁；109年度偵字
    第2556號卷二第168頁），且有通訊監察譯文可參（見南市
    警刑大偵三字第1090232928號卷第93至94頁）與被告所持用
    門號0000000000號行動電話扣案可憑。
  ㈤附表編號5之犯罪事實，有證人黃世忠之證述可佐（見南市警
    刑大偵三字第1090232928號卷第82至84頁；109年度偵字第2
    556號卷二第168頁），且有通訊監察譯文可參（見南市警刑
    大偵三字第1090232928號卷第95頁）與被告所持用門號0000
    000000號行動電話扣案可憑。
  ㈥附表編號6之犯罪事實，有證人楊嘉龍之證述可佐（見南市警
    刑大偵三字第1090232928號卷第246至247頁；109年度偵字
    第2556號卷一第128頁），且有通訊監察譯文可參（見南市
    警刑大偵三字第1090232928號卷第261頁）與被告所持用門
    號0000000000號行動電話扣案可憑。
  ㈦附表編號7之犯罪事實，並有證人乙○○之證述可佐（見南市警
    刑大偵三字第1090232928號卷第332至333頁；109年度偵字
    第2556號卷一第318頁；109年度偵字第2556號卷二第217頁
    ），且有通訊監察譯文可參（見南市警刑大偵三字第109023
    2928號卷第346至350頁）與被告所持用門號0000000000號行
    動電話扣案可憑。
  ㈧附表編號8之犯罪事實，有證人蘇國慶之證述可佐（見南市警
    刑大偵三字第1090232928號卷第173、175至176、182至183
    頁；109年度偵字第2556號卷二第60、215至216頁），且有
    通訊監察譯文可參（見南市警刑大偵三字第1090232928號卷
    第189頁）與被告所持用門號0000000000號行動電話扣案可
    憑。
  ㈨附表編號9之犯罪事實，並有證人蘇國慶之證述可佐（見南市
    警刑大偵三字第1090232928號卷第173、176至177頁；109年
    度偵字第2556號卷二第60頁），且有通訊監察譯文可參（見
    南市警刑大偵三字第1090232928號卷第189頁）。
  ㈩附表編號10之犯罪事實，有證人乙○○之證述可佐（見南市警
    刑大偵三字第1090232928號卷第337至338頁；109年度偵字
    第2556號卷一第318頁），且有通訊監察譯文可參（見南市
    警刑大偵三字第1090232928號卷第356頁）與被告所持用門
    號0000000000號行動電話扣案可憑。
  附表編號11之犯罪事實，並有證人楊嘉龍之證述可佐（見南
    市警刑大偵三字第1090232928號卷第248至250頁；109年度
    偵字第2556號卷一第128頁），且有通訊監察譯文可參（見
    南市警刑大偵三字第1090232928號卷第265頁）與被告所持
    用門號0000000000號行動電話扣案可憑。
  附表編號12之犯罪事實，有證人許嘉強之證述可佐（見南市
    警刑大偵三字第1090232928號卷第444至448、452至453、45
    6頁；109年度偵字第2556號卷一第206頁；109年度偵字第25
    56號卷二第216至217頁），且有通訊監察譯文可參（見南市
    警刑大偵三字第1090232928號卷第464至466頁）與被告所持
    用門號0000000000號行動電話扣案可憑。
  附表編號13之犯罪事實，有證人即告訴人甲○○之證述可佐（
    見嘉布警偵字第1090004512號卷第5至6頁），且有竊盜現場
    照片、警察尋獲車牌號碼000-000號普通重型機車照片、被
    告指認照片、告訴人所出具之贓物認領保管單、車輛詳細資
    料報表可參（見嘉布警偵字第1090004512號卷第7至10、16
    至17頁）。
  附表編號14之犯罪事實，並有證人乙○○之證述可佐（見南市
    警刑大偵三字第1090232928號卷第339頁；109年度偵字第25
    56號卷一第318頁），且有證人乙○○持用行動電話LINE通訊
    軟體通話截圖可參（見南市警刑大偵三字第1090232928號卷
    第359頁）與被告所持用門號0000000000號行動電話扣案可
    憑。
  附表編號15之犯罪事實，並有證人楊嘉龍之證述可佐（見南
    市警刑大偵三字第1090232928號卷第250至251頁；109年度
    偵字第2556號卷一第128頁），且有被告所持用行動電話LIN
    E通訊軟體對話內容截圖可參（見南市警刑大偵三字第10902
    32928號卷第267頁）與被告所持用門號0000000000號行動電
    話扣案可憑。
二、從而，足認被告上開任意性自白均與事實相符，應可採信。
    本案事證明確，被告上開犯行均可認定，應予論科。
參、論罪科刑：
一、被告為上開販賣第二級毒品、轉讓禁藥等犯行後，毒品危害
    防制條例第4條第2項及同條例第17條第2項等規定，於109年
    1月15日修正公布，並自109年7月15日生效施行。自應就被
    告本案所為販賣第二級毒品、轉讓禁藥等罪所適用法條為新
    舊法比較適用之說明。而修正前毒品危害防制條例第4條第2
    項規定：「製造、運輸、販賣第二級毒品者，處無期徒刑或
    7年以上有期徒刑，得併科新臺幣1000萬元以下罰金」；修
    正後則規定「製造、運輸、販賣第二級毒品者，處無期徒刑
    或10年以上有期徒刑，得併科新臺幣1500萬元以下罰金。」
    ，經比較修正前、後之規定，修正後之法定刑明顯提高，當
    以修正前之規定較有利於被告。另修正前毒品危害防制條例
    第17條第2項規定：「犯第4條至第8條之罪於偵查及審判中
    均自白者，減輕其刑」；修正後規定為：「犯第4條至第8條
    之罪於偵查及歷次審判中均自白者，減輕其刑」。經比較修
    正前、後之規定，修正後須於「歷次」審判中均自白犯罪，
    始得依該條規定減輕其刑，仍以修正前之規定較有利被告。
    準此，針對被告本案販賣第二級毒品、轉讓禁藥等罪，應適
    用修正前之毒品危害防制條例第4條第2項、第17條第2項之
    規定。
二、按甲基安非他命屬於毒品危害防制條例第2條第2項第2款所
    規定之第二級毒品。又安非他命類藥品（包括甲基安非他命
    ），因對中樞神經系統具有強烈興奮作用，服用後會引起不
    安、頭昏、顫抖、亢進性反應、失眠、焦慮譫妄，並產生耐
    藥性、依賴性、欣慰感等副作用，業經行政院衛生署（現已
    改制為衛生福利部）分別於68年7月7日衛署藥字第221433號
    ，69年12月8日衛署藥字第301124號，與75年7月11日衛署藥
    字第597627號函公告列為不准登記藥品及禁止使用在案；行
    政院衛生署79年10月9日衛署藥字第904142號公告，並禁止
    安非他命類於醫療上使用。因此甲基安非他命亦屬藥事法第
    22條第1項所稱之禁藥，有行政院衛生署管制藥品管理局（
    現已改制為衛生福利部食品藥物管理署）96年5月18日管證
    字第0960004880號函可參。而販賣、轉讓甲基安非他命者，
    除分別犯毒品危害防制條例第4條第2項之販賣第二級毒品罪
    、第8條第2項轉讓第二級毒品罪外，亦分別犯藥事法第83條
    第1項之販賣、轉讓禁藥罪，屬於同一犯罪行為同時有二種
    法律可資處罰之法條競合關係，應依「重法優於輕法」、「
    後法優於前法」等法理，擇一適用。藥事法第83條第1項，
    係於93年4月21日修正公布、同年月23日施行，法定本刑為
    「7年以下有期徒刑，得併科新臺幣500萬元以下罰金」，又
    於104年12月2日修正公布、同年月4日施行，其法定刑修正
    為「7年以下有期徒刑，得併科新臺幣5,000萬元以下罰金」
    ；毒品危害防制條例第4條第2項，係於98年5月20日修正公
    布、同年11月20日施行，法定本刑為「無期徒刑或7年以上
    有期徒刑，得併科新臺幣1,000萬元以下罰金」，而後又於1
    09年1月15日修正公布，同年7月15日施行，其法定刑修正提
    高為「無期徒刑或10年以上有期徒刑，得併科新臺幣1,500
    萬元以下罰金」；毒品危害防制條例第8條第2項，自92年7
    月9日修正公布該條例全文、93年1月9日施行後尚未修正，
    法定本刑為「6月以上5年以下有期徒刑，得併科新臺幣70萬
    元以下罰金」。是就販賣甲基安非他命，販賣第二級毒品罪
    為重法，自應適用毒品危害防制條例論科；就轉讓甲基安非
    他命而言，除非有毒品危害防制條例第8條第6項所定轉讓毒
    品達一定數量或第9條所定成年人對未成年人犯轉讓毒品罪
    ，或明知為懷胎婦女而轉讓毒品，或於毒品危害防制條例於
    109年7月15日修正公布並施行後轉讓混合2種以上之毒品之
    情形，致應加重其刑外，轉讓第二級毒品罪之法定本刑仍輕
    於轉讓禁藥罪之法定本刑，則轉讓禁藥罪為後法、重法，自
    應適用藥事法論科。而被告如附表編號9所為，並非轉讓甲
    基安非他命給懷胎婦女，也無證據證明被告轉讓之甲基安非
    他命達純質淨重10公克以上，故就此部分應是犯藥事法第83
    條第1項之轉讓禁藥罪。至於被告如附表編號1至8、10至12
    、14、15所為，均是犯修正前毒品危害防制條例第4條第2項
    之販賣第二級毒品罪，而附表編號13之所為則係犯刑法第32
    0條第1項之竊盜罪。被告就其如附表編號12所犯販賣第二級
    毒品罪，與黃正坤具有犯意聯絡、行為分擔，應依刑法第28
    條規定論以共同正犯。另被告各次販賣第二級毒品前持有第
    二級毒品之行為，均為其後販賣之高度行為所吸收，不另論
    罪。被告就其附表編號1至8、10至12、14、15所犯販賣第二
    級毒品罪、附表編號9所犯轉讓禁藥罪、附表編號13所犯竊
    盜罪，犯罪之時間均不同，或犯罪手段、歷程均有異，彼此
    間並無實質上一罪或裁判上一罪之關係，應予分論併罰。
三、刑之加重、減輕之說明：
  ㈠被告①前因轉讓禁藥案件，經本院以105年度訴字第113號判決
    處有期徒刑6月、6月確定，②又因竊盜案件，經臺灣臺南地
    方法院以105年度訴字第319號判決有期徒刑9月、9月、8月
    確定，③再因施用毒品案件，經臺灣臺南地方法院以105年度
    簡字第1348號判決處有期徒刑2月確定，④復因施用毒品案件
    ，經本院以105年度朴簡字第333號判決處有期徒刑4月確定
    ，上開罪刑再經臺灣臺南地方法院以106年度聲字第1874號
    裁定應執行有期徒刑2年8月確定，被告之後入監執行，於10
    7年9月7日假釋出監並交付保護管束，及至108年2月1日保護
    管束期滿未經撤銷，未執行之刑以已執行論。被告於上開有
    期徒刑執行完畢後之5年內，故意再犯本案法定刑均包含有
    期徒刑以上之刑之各罪，均為累犯。再參酌司法院大法官釋
    字第775號解釋意旨，被告本案所犯之罪，與其前述執行完
    畢之各案件，或是相同罪名，或是具有同質性之犯罪，又被
    告於前案執行完畢後未滿1年起即為本案犯行，足認被告之
    刑罰感應力薄弱。再依被告本案所犯各罪情節，若依刑法第
    47條第1項規定加重其法定最低本刑，並無上開解釋所稱超
    過被告各罪所應負擔之罪責，或是對於被告之人身自由造成
    過度之侵害，而違反罪刑相當原則或比例原則，是本院認除
    被告所犯其餘販賣第二級毒品罪法定刑為「無期徒刑」部分
    依法不得加重外，被告所犯其餘各罪均有依刑法第47條第1
    項規定加重其刑（包含法定最低本刑與最高本刑）之必要。
  ㈡被告就附表編號1至8、10至12、14、15所犯販賣第二級毒品
    罪，除附表編號7部分並未曾於偵查中自白犯罪，而不符合
    修正前毒品危害防制條例第17條第2項「偵查及審理中自白
    」之要件外，其餘所犯之販賣第二級毒品罪均經被告於偵查
    及審理中自白犯行，故均應依修正前之毒品危害防制條例第
    17條第2項規定減輕其刑。
  ㈢被告雖供述其毒品來源包含盧彥宇、黃正坤、高嘉鴻、兵連
    成等人，然參酌卷附臺南市政府警察局刑事警察大隊109年8
    月25日南市警刑大偵三字第1090436401、0000000000、0000
    000000號刑事案件報告書（見本院卷一第97至100、103至10
    6、109至112頁）、臺灣嘉義地方檢察署檢察官109年度偵字
    第6482、7606號不起訴處分書（見本院卷二第101至103頁）
    、臺灣臺南地方檢察署檢察官109年度偵字第13542、15797
    、17939號起訴書（見本院卷二第105至108頁）、臺灣嘉義
    地方檢察署檢察官109年度偵字第5964、7374號起訴書，並
    未有任何關於盧彥宇、黃正坤、高嘉鴻有販賣、轉讓甲基安
    非他命給被告之犯罪事實遭查獲、起訴，故並無因被告之供
    述而查獲其所供毒品來源盧彥宇、黃正坤、高嘉鴻之情形。
    至於附表編號12部分之共犯黃正坤，雖然有經臺灣嘉義地方
    檢察署檢察官以109年度偵字第5964、7374號提起公訴，但
    細觀本案卷證，該共犯黃正坤早於證人許嘉強109年3月18日
    警詢時即已進行指認，故共犯黃正坤部分並非先由被告供述
    、指認而遭查獲。另有關兵連成部分並無法繼續追查，有臺
    南市政府警察局刑事警察大隊110年3月11日南市警刑大偵三
    字第1100135080號函可參（見本院卷二第99至100頁）。是
    被告本案所犯販賣第二級毒品、轉讓禁藥等罪，均無因其供
    述而查獲此部分毒品來源之情形。從而，被告本案均無毒品
    危害防制條例第17條第1項規定之適用。
  ㈣按行為人轉讓同屬禁藥之第二級毒品甲基安非他命(未達法定
    應加重其刑之一定數量)予成年人(非孕婦)，依重法優於輕
    法之原則，擇較重之藥事法第83條第1項轉讓禁藥罪論處，
    如行為人於偵查及歷次審判中均自白，仍應適用毒品危害防
    制條例第17條第2項規定減輕其刑。但就量刑而言，在重法
    的法定最輕本刑較輕法的法定最輕本刑為輕時，如仍得在重
    法的最輕本刑以上、輕法的最輕本刑之下，量定其宣告刑，
    即產生重法輕罰的不合理現象。因此，在別無其他減輕其刑
    事由時，量刑不宜低於輕法即毒品危害防制條例第8條第2項
    所規定的最低法定刑，以免科刑偏失，始符衡平(最高法院1
    09年度台上字第4243號判決意旨參照)。被告就附表編號9轉
    讓禁藥之犯行，於偵查及本院審理中均自白犯行，而甲基安
    非他命屬藥事法所稱之禁藥，揆諸上開說明，仍有修正前毒
    品危害防制條例第17條第2項規定自白減輕其刑規定之適用
    ，爰依法減輕其刑(惟依上開實務見解之說明，量刑上仍受
    毒品危害防制條例第8條第2項最低法定刑之封鎖作用，附此
    說明)。
  ㈤毒品危害防制條例第4條第2項之罪，其法定本刑為無期徒刑
    、7年以上有期徒刑，其中最輕之刑仍為有期徒刑7年，此等
    刑度甚重，然同為販賣第二級毒品者，其原因動機不一，犯
    罪情節未必盡同，或有大盤毒梟者，亦有中、小盤之分，甚
    或僅止於吸毒者同儕間為求互通有無之情形亦所在多有，其
    因販賣行為所獲致之利益與造成危害社會程度自屬有異，法
    律科處此類犯罪，所設之法定最低本刑不可謂不重，法院於
    量刑時，尤應就其客觀之犯行、主觀之惡性，並兼顧罪刑均
    衡之原則，就是否有可憫恕之處，適用刑法第59條之規定酌
    量減輕其刑，期使個案裁判之量刑符合比例原則。而被告本
    案附表編號7之販賣第二級毒品，金額非鉅，數量衡非甚大
    ，其所獲利益亦屬有限，尚與大盤毒梟或中盤商之犯罪規模
    有間，又因被告就此部分所犯販賣第二級毒品罪未於偵查中
    自白，並無從適用毒品危害防制條例第17條第2項予以減輕
    其刑，惟被告於起訴後之法院訊問、準備程序、審理中均始
    終自白認罪，本院認被告就附表編號7所犯之罪若量處法定
    最低度刑有期徒刑7年，與其此部分所涉情節相較仍嫌過苛
    ，在客觀上應足以引起一般人之同情，確有法重情輕之失衡
    情狀，爰均依刑法第59條之規定減輕其刑。
  ㈥被告就其如附表編號1至12、14、15所犯之罪，除所犯販賣第
    二級毒品罪法定刑為無期徒刑部分依法不得加重外，均有上
    述累犯加重、偵查及審理中自白減輕等事由存在，均應依刑
    法第71條第1項規定先加重而後減輕。
四、爰以行為人之責任為基礎，並審酌被告應知悉甲基安非他命
    不得非法販賣、轉讓，竟為附表編號1至12、14、15之犯行
    ，另其不知思循正當途徑獲取所需，而為附表編號13之竊盜
    犯行，未能尊重他人財產權，所為均非可取。兼衡以被告於
    偵查及審理中均自白附表編號1至6、8至15所示犯行，至於
    附表編號7之犯行雖未於偵查中自白，但起訴之後也始終坦
    承犯罪與其各次犯罪之情節（包含其如附表編號1至8、10、
    11、14、15所示販賣第二級毒品之金額、數量；附表編號12
    是與他人共犯，此次販賣毒品款項均是由共犯收取；附表編
    號9所示轉讓禁藥之數量有限；附表編號13所示竊盜之物品
    、價值及其後業經尋獲並發還等），暨被告自陳智識程度、
    家庭生活狀況（見本院卷二第345頁）、其餘素行等一切情
    狀，分別量處如附表「主文」欄所示之刑，並就附表編號1
    至8、10至12、14、15之罪所宣告之刑定應執行之刑如主文
    所示。
肆、沒收之說明：
一、被告就附表編號1至8、10、11、14、15所示各次販賣第二級
    毒品取得之款項，均屬其各次販賣毒品之犯罪所得，雖均未
    扣案，然如宣告沒收或追徵價額，尚無刑法第38條之2第2項
    所定「過苛之虞」、「欠缺刑法上之重要性」、「犯罪所得
    價值低微」或「為維持受宣告人生活條件之必要」之情形，
    均仍應依刑法第38條之1第1項、第3項規定宣告沒收，於全
    部或一部不能沒收或不宜執行沒收時，追徵其價額。至於附
    表編號12所示販賣第二級毒品之款項，是由共犯黃正坤收取
    ，自無需對被告宣告沒收或追徵價額。
二、扣案插附0000000000號SIM卡之行動電話1支與該門號SIM卡
    為被告所有，並供其於上開販賣第二級毒品過程中作為聯繫
    之物，業據被告供明在卷（見本院卷一第235頁；本院卷二
    第345頁），應依毒品危害防制條例第19條第1項規定宣告沒
    收。
乙、無罪部分：
一、公訴意旨另以：被告丙○○於109年1月26日12時56分後某時，
    在嘉義縣○○鎮○○里○○○路00號之9，以新臺幣2,000元販賣第
    二級毒品甲基安非他命與乙○○，因認被告亦涉犯毒品危害防
    制條例第4條第2項之販賣第二級毒品罪嫌等語（即起訴書附
    表編號11部分）。
二、按被告之自白，非出於強暴、脅迫、利誘、詐欺、疲勞訊問
    、違法羈押或其他不正之方法，且與事實相符者，得為證據
    ，但被告或共犯之自白，不得作為有罪判決之唯一證據，仍
    應調查其他必要之證據，以察其是否與事實相符，刑事訴訟
    法第156條第1、2項分別定有明文。此即所謂自白之任意性
    與真實性，而自白之任意性乃是自白作為證據資格的要件，
    至於自白之真實性則是指自白具有證據資格後，該自白之內
    容是否具有可認為真實之情形，而對於自白在證據上之價值
    加以限制，明定須藉補強證據以擔保其真實性，所「補強證
    據」係指除該自白本身之外，其他足以證明該自白之犯罪事
    實確具有相當程度真實性之證據而言，雖所補強者，非以事
    實之全部為必要，但亦須因補強證據與自白之相互印證，足
    使犯罪事實獲得確信者，始足當之。且販賣毒品案件，購毒
    者所稱向某人買受毒品之指證，不得作為有罪判決之唯一證
    據，仍須調查其他必要之證據，以察其是否與事實相符。又
    犯罪事實應依證據認定之，無證據不得認定犯罪事實；有罪
    之判決書應於理由內記載認定犯罪事實所憑之證據及其認定
    之理由，刑事訴訟法第154條第2項及第310條第1款分別定有
    明文。而犯罪事實之認定，係據以確定具體的刑罰權之基礎
    ，自須經嚴格之證明，故其所憑之證據不僅應具有證據能力
    ，且須經合法之調查程序，否則即不得作為有罪認定之依據
    。倘法院審理之結果，認為不能證明被告犯罪，而為無罪之
    諭知，即無前揭第154條第2項所謂「應依證據認定」之犯罪
    事實之存在。因此，同法第308條前段規定，無罪之判決書
    只須記載主文及理由。而其理由之論敘，僅須與卷存證據資
    料相符，且與經驗法則、論理法則無違即可，所使用之證據
    亦不以具有證據能力者為限，即使不具證據能力之傳聞證據
    ，亦非不得資為彈劾證據使用。故無罪之判決書，就傳聞證
    據是否例外具有證據能力，本無須於理由內論敘說明。
三、公訴意旨認被告就起訴書附表編號11部分另有販賣第二級毒
    品犯行，無非係以被告之供述、證人乙○○之證述、通訊監察
    譯文等為主要論據。
四、經查：
  ㈠證人乙○○雖曾於109年3月18日警詢中證稱：經警提示109年1
    月25日10時31分至1月26日12時56分通話內容，是伊與丙○○
    的對話內容，1月25日丙○○打電話跟伊借錢買遊戲卡，所以
    問伊會不會回新塭，伊順便拿2,000元向丙○○買1包安非他命
    ，但可能因為丙○○拿毒品對象太遠，就約隔天在丙○○住處交
    易毒品跟借錢給丙○○，伊大約是1月26日中午12時56分通話
    後5分鐘抵達丙○○住處，伊就拿2,000元給丙○○，丙○○再把1
    包毒品交給伊等語（見南市警刑大偵三字第1090232928號卷
    第335頁）；又於同日偵訊中證稱於109年1月26日下午1時許
    ，在被告住處以一手交錢、一手交貨方式購買2,000元安非
    他命（見109年度偵字第2556號卷一第318頁）。而被告曾於
    109年3月18日偵訊供稱證人乙○○於109年1月26日在其住處向
    其購買2,000元之毒品（見109年度偵字第2556號卷二第177
    頁），再於本院訊問、準備程序亦均就其有於109年1月26日
    ，在其住處以2,000元販賣第二級毒品與證人乙○○之犯行坦
    承不諱（見本院卷一第234頁；本院卷二第78頁）。復有被
    告所持用門號0000000000號行動電話與證人乙○○所持用門號
    0000000000號行動電話自109年1月25日上午10時31分至1月2
    6日中午12時56分間之對話通訊監察譯文在卷可參（見南市
    警刑大偵三字第1090232928號卷第351至353頁）。然被告前
    於109年3月18日警詢時供稱：109年1月25日是乙○○本來要從
    臺南回來，後面因為時間太晚，所以隔天乙○○騎機車載伊到
    臺南市○○區○○里0鄰○○000○00號「7-11鹽金門市」向綽號「
    阿蜂」之人購買第二級毒品等語（見南市警刑大偵三字第10
    90232928號卷第33頁），又於另案109年8月11日偵訊中供稱
    ：109年1月25日10時31分至26日12時56分通話譯文，是伊與
    乙○○對話，乙○○原本要伊先跟盧彥宇買毒品，之後再跟伊拿
    ，因為伊沒有交通工具，所以伊就跟乙○○說隔天再來，後來
    乙○○騎車到伊新岑里租屋處找伊，伊跟乙○○說對方在鹽水，
    伊跟盧彥宇約在統一超商鹽金門市外面碰面，後來伊與乙○○
    上盧彥宇的車，毒品是盧彥宇交給乙○○，錢的部分是因為乙○○當場說沒錢，乙○○知道盧彥宇有在玩星城online，所以表
    示可以轉遊戲點數給盧彥宇，盧彥宇也說好，伊就幫乙○○操
    作手機轉遊戲點數等語（見本院卷二第121至122頁）。證人
    乙○○也於另案109年8月11日偵訊中證稱：伊與丙○○於109年1
    月25日10時31分至1月26日12時56分通話，是伊請丙○○帶伊
    去向其朋友買毒品，後來約隔天再去找丙○○的朋友，1月26
    日中午打電話給丙○○，丙○○表示在家，伊就去找丙○○，丙○○
    表示其朋友在鹽水，伊就騎車在丙○○到鹽水，後來伊跟丙○○
    就上那位朋友的車，丙○○的朋友拿1包安非他命給伊，丙○○
    幫伊操作手機購買遊戲點數轉給丙○○的朋友等語（見本院卷
    二第116頁）。又於本院審理中證稱：伊於109年1月26日騎
    車載丙○○去鹽水，在鹽水的7-11門口向丙○○朋友買毒品才是
    正確的，109年1月26日並沒有在丙○○家門口向丙○○買毒品等
    語（見本院卷二第358至359頁）。則被告、證人乙○○原先所
    稱其等於109年1月26日中午12時56分通話後某時，在被告租
    屋處見面並以銀貨兩訖方式交易第二級毒品之情是否可信，
    並非無疑。
  ㈡再參照證人乙○○所持用上開行動電話門號於109年1月26日之
    雙向通信紀錄（見本院卷二第145至147頁）、台南市政府警
    察局刑事警察大隊偵三隊職務報告（見南市警刑大偵三字第
    1090232928號卷第363至369頁；本院卷二第149至155頁），
    可知被告與證人乙○○於109年1月26日中午12時56分後之行動
    電話基地台位址，除了位於「嘉義縣○○鎮○○里○○○0000號3樓
    室內」，其後則均一致往臺南市鹽水區移動。而上開行動電
    話基地台移動軌跡，與證人乙○○與被告先前供述其等於109
    年1月26日中午12時56分通話後見面，之後有一起前往臺南
    市鹽水區之統一超商鹽金門市，並由證人乙○○當場向盧彥宇
    購買第二級毒品情節相契合。再者，依照卷附被告與證人乙○○於109年1月25日10時31分至1月26日12時56分間通話之通
    訊監察譯文內容，也無從認定被告與證人乙○○於109年1月26
    日中午12時56分許通話結束後，其等即有在被告斯時位於嘉
    義縣○○鎮○○里○○○路00號之9租屋處交易2,000元之第二級毒
    品。是以，堪認被告與證人乙○○對於其等自109年1月25日10
    時31分至26日12時56分間通話後，是共同前往臺南市鹽水區
    ，並由證人乙○○向盧彥宇購買第二級毒品之情節較屬可信。
  ㈢從而，本案雖然被告曾經坦承於109年1月26日中午12時56分
    通話後某時，在其租屋處外販賣第二級毒品與證人乙○○，而
    證人乙○○也曾證述相同之情節。但被告、證人乙○○均曾更易
    其等之說詞，且依照被告與證人乙○○所持用行動電話門號之
    基地台位址，確實呈現其等於109年1月26日中午12時56分許
    起之後，從「嘉義縣○○鎮○○里○○○0000號3樓室內」一致往臺
    南市鹽水區移動之軌跡。復無其他積極證據足以認定被告確
    實如起訴書附表編號11所指，有於109年1月26日中午12時56
    分通話後某時，在其斯時位於嘉義縣○○鎮○○里○○○路00號之9
    租屋處以2,000元之代價販賣第二級毒品與證人乙○○之犯行
    ，是難僅以被告曾經之自白、證人乙○○先前之證述與通訊監
    察譯文，即認定被告有起訴書附表編號11所指之販賣第二級
    毒品犯行。
五、綜上所述，公訴意旨所舉之證據，均不足使本院對於被告有
    起訴書附表編號11所指販賣第二級品犯行形成毫無合理懷疑
    之確信心證，因認不能證明被告此部分犯罪，基於「罪證有
    疑，唯利被告」之原則，自應為被告無罪之諭知。
據上論斷，應依刑事訴訟法第299條第1項前段、第301條第1項前
段，毒品危害防制條例第4條第2項（修正前）、第17條第2項（
修正前）、第19條第1項，藥事法第83條第1項，刑法第2條第1項
前段、第11條、第320條第1項、第28條、第47條第1項、第59條
、第41條第1項前段、第51條第5款、第38條之1第1項、第3項，
刑法施行法第1條之1第1項，判決如主文。
本案經檢察官侯德人提起公訴，由檢察官林津鋒到庭執行職務。
中　　華　　民　　國　 110　　年　　11　　月　　15　　日
                  刑事第五庭  審判長法　官　張志偉
                                    法  官  余珈瑢
                                    法  官  郭振杰
以上正本證明與原本無異。
如不服本判決應於收受判決後20日內向本院提出上訴書狀，並應
敘述具體理由；其未敘述上訴理由者，應於上訴期間屆滿後20日
內向本院補提理由書（均須按他造當事人之人數附繕本）「切勿
逕送上級法院」。
中　　華　　民　　國　　110 　年　　11　　月　　15　　日
                                    書記官  張茗翔
附表：
編號 犯罪事實 主文 1. 乙○○持用0000000000號行動電話門號，自108年12月10日中午12時2分至34分間，與丙○○持用之0000000000號行動電話門號聯絡購買第二級毒品甲基安非他命之事後，雙方於同日中午12時34分後某時，在嘉義縣布袋鎮新塭頂寮地區公園見面，由乙○○當場交付新臺幣（下同）1,000元與丙○○，丙○○再交付第二級毒品甲基安非他命1小包與乙○○（即起訴書附表編號9之犯罪事實）。 丙○○犯販賣第二級毒品罪，累犯，處有期徒刑參年拾月。 未扣案之犯罪所得新臺幣壹仟元沒收，於全部或一部不能沒收或不宜執行沒收時，追徵其價額。扣案之插附0000000000號行動電話壹支（含0000000000號門號ＳＩＭ卡壹張）沒收。 2. 楊嘉龍以其所持用0000000000號行動電話，自108年12月10日下午5時51分至晚上10時36分間，與丙○○持用之0000000000號行動電話門號聯絡購買第二級毒品甲基安非他命之事後，丙○○即於同日晚上10時40分許前往楊嘉龍位於嘉義縣○○鎮○○000號之1住處前與楊嘉龍見面，由楊嘉龍當場交付1,000元與丙○○，丙○○並當場交付第二級毒品甲基安非他命1包與楊嘉龍（即起訴書附表編號5之犯罪事實）。 丙○○犯販賣第二級毒品罪，累犯，處有期徒刑參年拾月。 未扣案之犯罪所得新臺幣壹仟元沒收，於全部或一部不能沒收或不宜執行沒收時，追徵其價額。扣案之插附0000000000號行動電話壹支（含0000000000號門號ＳＩＭ卡壹張）沒收。 3. 黃世忠以其所持用0000000000號行動電話，自108年12月11日凌晨3時55分至5時30分間，與丙○○持用之0000000000號行動電話門號聯絡購買第二級毒品甲基安非他命之事後，丙○○於同日上午6時許前往黃世忠位於嘉義縣○○鄉○○村○○○000號住處與黃世忠見面，由黃世忠當場交付3,000元與丙○○，丙○○並當場交付第二級毒品甲基安非他命1小包與黃世忠（即起訴書附表編號1之犯罪事實）。 丙○○犯販賣第二級毒品罪，累犯，處有期徒刑肆年貳月。 未扣案之犯罪所得新臺幣參仟元沒收，於全部或一部不能沒收或不宜執行沒收時，追徵其價額。扣案之插附0000000000號行動電話壹支（含0000000000號門號ＳＩＭ卡壹張）沒收。 4. 黃世忠以其所持用0000000000號行動電話，自108年12月20日晚上10時29分至翌日（即21日）上午10時21分間，與丙○○持用之0000000000號行動電話門號聯絡購買第二級毒品甲基安非他命之事後，丙○○再於同年月22日中午某時前往黃世忠上址住處與黃世忠見面，由黃世忠當場交付3,000元與丙○○，丙○○並當場交付第二級毒品甲基安非他命1小包與黃世忠（即起訴書附表編號2之犯罪事實）。 丙○○犯販賣第二級毒品罪，累犯，處有期徒刑肆年貳月。 未扣案之犯罪所得新臺幣參仟元沒收，於全部或一部不能沒收或不宜執行沒收時，追徵其價額。扣案之插附0000000000號行動電話壹支（含0000000000號門號ＳＩＭ卡壹張）沒收。 5. 黃世忠以其所持用0000000000號行動電話，於108年12月30日上午9時19分許，與丙○○持用之0000000000號行動電話門號聯絡購買第二級毒品甲基安非他命之事後，丙○○再於同日下午2時許前往黃世忠上址住處與黃世忠見面，由黃世忠當場交付3,000元與丙○○，丙○○並當場交付第二級毒品甲基安非他命1小包與黃世忠（即起訴書附表編號3之犯罪事實）。 丙○○犯販賣第二級毒品罪，累犯，處有期徒刑肆年貳月。 未扣案之犯罪所得新臺幣參仟元沒收，於全部或一部不能沒收或不宜執行沒收時，追徵其價額。扣案之插附0000000000號行動電話壹支（含0000000000號門號ＳＩＭ卡壹張）沒收。 6. 楊嘉龍以其所持用0000000000號行動電話，自109年1月4日下午6時2分至6時19分間，與丙○○持用之0000000000號行動電話門號聯絡購買第二級毒品甲基安非他命之事後，丙○○即於同日下午6時20分許至楊嘉龍上址住處前與楊嘉龍見面，由楊嘉龍當場交付1,000元與丙○○，丙○○並當場交付第二級毒品甲基安非他命1包與楊嘉龍（即起訴書附表編號6之犯罪事實）。 丙○○犯販賣第二級毒品罪，累犯，處有期徒刑參年拾月。 未扣案之犯罪所得新臺幣壹仟元沒收，於全部或一部不能沒收或不宜執行沒收時，追徵其價額。扣案之插附0000000000號行動電話壹支（含0000000000號門號ＳＩＭ卡壹張）沒收。 7. 乙○○持用0000000000號行動電話門號，自109年1月22日凌晨2時20分至同日晚上7時37分間，與丙○○持用之0000000000號行動電話門號聯絡購買第二級毒品甲基安非他命之事後，雙方於上開通話後約10至20分鐘，在臺南市○○區○○路000號鹿耳門聖母廟前見面，由乙○○當場交付1,000元與丙○○，丙○○再交付第二級毒品甲基安非他命1小包與乙○○（即起訴書附表編號10之犯罪事實）。 丙○○犯販賣第二級毒品罪，累犯，處有期徒刑參年拾壹月。 未扣案之犯罪所得新臺幣壹仟元沒收，於全部或一部不能沒收或不宜執行沒收時，追徵其價額。扣案之插附0000000000號行動電話壹支（含0000000000號門號ＳＩＭ卡壹張）沒收。 8. 丙○○於109年1月25日晚上6、7時許，在蘇國慶位於嘉義縣○○鎮○○00號住處，因蘇國慶向丙○○表示欲購買第二級毒品甲基安非他命，丙○○即於同日晚上8時30分許向蘇國慶收取700元後，騎乘蘇國慶之車牌號碼000-0000號普通重型機車外出，並於同日晚上9時許返回蘇國慶上址住處而交付第二級毒品甲基安非他命1小包與蘇國慶（即起訴書附表編號4之犯罪事實）。 丙○○犯販賣第二級毒品罪，累犯，處有期徒刑參年捌月。 未扣案之犯罪所得新臺幣柒佰元沒收，於全部或一部不能沒收或不宜執行沒收時，追徵其價額。扣案之插附0000000000號行動電話壹支（含0000000000號門號ＳＩＭ卡壹張）沒收。 9. 丙○○於109年1月26日下午6時29分許，以其所持用0000000000號行動電話門號聯繫蘇國慶所持用0000000000號門號，並向蘇國慶表示欲借用機車外出且要攜帶甲基安非他命去給蘇國慶無償施用後，丙○○即前往蘇國慶上址住處與蘇國慶見面，並無償交付甲基安非他命1小包與蘇國慶，而向蘇國慶借得機車使用（即起訴書犯罪事實欄一㈣）。 丙○○犯轉讓禁藥罪，累犯，處有期徒刑參月。 10. 乙○○持用0000000000號行動電話門號，自109年1月31日晚上7時47分至同日晚上8時13分間，與丙○○持用之0000000000號行動電話門號聯絡購買第二級毒品甲基安非他命之事後，雙方於上開通話後某時，在丙○○位於嘉義縣○○鎮○○里○○○路00號之9租屋處見面，由丙○○當場交付第二級毒品甲基安非他命與乙○○，而乙○○再於翌日（即2月1日）晚上9時13分許與丙○○聯繫清償購買上開第二級毒品甲基安非他命費用後，於上開通話後某時間往丙○○上址租屋處交付1,000元與丙○○（即起訴書附表編號12之犯罪事實）。 丙○○犯販賣第二級毒品罪，累犯，處有期徒刑參年拾月。 未扣案之犯罪所得新臺幣壹仟元沒收，於全部或一部不能沒收或不宜執行沒收時，追徵其價額。扣案之插附0000000000號行動電話壹支（含0000000000號門號ＳＩＭ卡壹張）沒收。 11. 楊嘉龍以其所持用0000000000號行動電話，於109年2月6日下午2時54分許，與丙○○持用之0000000000號行動電話門號聯絡購買第二級毒品甲基安非他命之事後，丙○○即於上開通話結束後同日某時至楊嘉龍上址住處前與楊嘉龍見面，由楊嘉龍當場交付2,000元與丙○○，丙○○並當場交付第二級毒品甲基安非他命1包與楊嘉龍（即起訴書附表編號7之犯罪事實）。 丙○○犯販賣第二級毒品罪，累犯，處有期徒刑肆年。 未扣案之犯罪所得新臺幣貳仟元沒收，於全部或一部不能沒收或不宜執行沒收時，追徵其價額。扣案之插附0000000000號行動電話壹支（含0000000000號門號ＳＩＭ卡壹張）沒收。 12. 丙○○知悉許嘉強有施用第二級毒品甲基安非他命之情形，乃於109年2月7日下午6時34分至43分間，以其所持用0000000000號行動電話與許嘉強所持用0000000000號行動電話聯繫見面，而後由黃正坤於上開通話結束後至同日晚上8時7分前某時，駕駛車輛搭載丙○○前往許嘉強位於嘉義縣○○鎮○○里000○0號居所前路旁與許嘉強見面，而後許嘉強進入黃正坤所駕駛車輛內交付6,000元與黃正坤，並向黃正坤取得第二級毒品甲基安他命2小包。後因許嘉強感覺此次購得第二級毒品甲基安非他命品質不佳而向丙○○反映，丙○○乃於同日晚上8時7分許撥打電話與許嘉強相約於同年月9日偕同黃正坤前去與許嘉強交換第二級毒品甲基安非他命，嗣後由丙○○於同年月9日晚上7時13分許先撥打電話向許嘉強告知即將前往許嘉強上址居所交換第二級毒品甲基安非他命後，黃正坤再於同日晚上7時20分許駕駛車輛搭載丙○○至許嘉強上址居所，而後許嘉強將所剩餘之第二級毒品甲基安非他命1包交還與黃正坤，並向黃正坤取得另1包第二級毒品甲基安非他命1包（即起訴書附表編號14之犯罪事實）。 丙○○共同犯販賣第二級毒品罪，累犯，處有期徒刑肆年肆月。 扣案之插附0000000000號行動電話壹支（含0000000000號門號ＳＩＭ卡壹張）沒收。 13. 丙○○於109年3月10日凌晨2時許，騎乘腳踏車行經嘉義縣○○鎮○○里00鄰○○000號附60右前旁空地，因見甲○○所有之車牌號碼000-000號普通重型機車（業經尋獲並由甲○○領回）停放該處且鑰匙未拔取而尚插在電門，乃徒手將該機車騎乘離去而竊取供己代步之用（即起訴書犯罪事實欄一㈤）。 丙○○犯竊盜罪，累犯，處有期徒刑參月，如易科罰金，以新臺幣壹仟元折算壹日。 14. 乙○○以其所持用0000000000號行動電話LINE通訊軟體，自109年3月14日上午9時32分起，與丙○○持用之0000000000號行動電話門號聯絡購買第二級毒品甲基安非他命之事後，乙○○乃於同日中午某時許前往丙○○上址租屋處與丙○○見面，乙○○當場交付1,000元與丙○○，丙○○則當場交付第二級毒品甲基安非他命1包與乙○○（即起訴書附表編號13之犯罪事實）。 丙○○犯販賣第二級毒品罪，累犯，處有期徒刑參年拾月。 未扣案之犯罪所得新臺幣壹仟元沒收，於全部或一部不能沒收或不宜執行沒收時，追徵其價額。扣案之插附0000000000號行動電話壹支（含0000000000號門號ＳＩＭ卡壹張）沒收。 15. 楊嘉龍以其所持用0000000000號行動電話之LINE通訊軟體，自109年3月15日凌晨4時49分起至上午11時前某時，與丙○○持用之0000000000號行動電話門號聯絡購買第二級毒品甲基安非他命之事後，楊嘉龍即於同日上午11時許前往丙○○上址租屋處與丙○○見面，由楊嘉龍當場交付1,000元與丙○○，丙○○並當場交付數量不詳之第二級毒品甲基安非他命與楊嘉龍（即起訴書附表編號8之犯罪事實）。 丙○○犯販賣第二級毒品罪，累犯，處有期徒刑參年拾月。 未扣案之犯罪所得新臺幣壹仟元沒收，於全部或一部不能沒收或不宜執行沒收時，追徵其價額。扣案之插附0000000000號行動電話壹支（含0000000000號門號ＳＩＭ卡壹張）沒收。 
                  
附錄論罪科刑法條：                  
修正前毒品危害防制條例第4條：
製造、運輸、販賣第一級毒品者，處死刑或無期徒刑；處無期徒
刑者，得併科新臺幣二千萬元以下罰金。
製造、運輸、販賣第二級毒品者，處無期徒刑或七年以上有期徒
刑，得併科新臺幣一千萬元以下罰金。
製造、運輸、販賣第三級毒品者，處七年以上有期徒刑，得併科
新臺幣七百萬元以下罰金。
製造、運輸、販賣第四級毒品者，處五年以上十二年以下有期徒
刑，得併科新臺幣三百萬元以下罰金。
製造、運輸、販賣專供製造或施用毒品之器具者，處一年以上七
年以下有期徒刑，得併科新臺幣一百萬元以下罰金。
前五項之未遂犯罰之。

藥事法第83條：
明知為偽藥或禁藥，而販賣、供應、調劑、運送、寄藏、牙保、
轉讓或意圖販賣而陳列者，處七年以下有期徒刑，得併科新臺幣
五千萬元以下罰金。
犯前項之罪，因而致人於死者，處七年以上有期徒刑，得併科新
臺幣一億元以下罰金；致重傷者，處三年以上十二年以下有期徒
刑，得併科新臺幣七千五百萬元以下罰金。
因過失犯第一項之罪者，處二年以下有期徒刑、拘役或科新臺幣
五百萬元以下罰金。
第一項之未遂犯罰之。